臺灣高等法院臺中分院民事裁定　　　　　 96年度抗字第557號
抗　告　人　乙○○
相　對　人　甲○○
上列抗告人因與相對人間聲請返還擔保金事件，對於中華民國96
年10月4日台灣台中地方法院所為之裁定（96年度聲字第2404號
），提起抗告，本院裁定如下：
    主  文
原裁定廢棄，發回台灣台中地方法院。
    理  由
一、按應供擔保之原因消滅者，法院應依供擔保人之聲請，以裁
    定命返還其提存物，民事訴訟法第104條第1項第 1款定有明
    文；另依同法第 106條，前開規定於其他依法令供訴訟上之
    擔保者準用之。又所謂供擔保之原因消滅，如因債務人異議
    之訴為停止強制執行程序而供之擔保，係擔保執行債權人因
    停止執行所應受之損害，故必待執行債權人無損害之發生；
    或執行債務人所提之債務人異議之訴獲得全部勝訴確定；或
    執行債務人就所生之損害已經賠償時，始得謂供擔保之原因
    消滅。
二、相對人依台灣台中地方法院（下稱台中地院）94年度存字第
    2183號所提存之新台幣（下同） 282,941元，係在擔保抗告
    人台中地院 92年度執字第37102號執行事件之強制執行程序
    ，於該院94年度訴字第1388號債務人異議之訴事件終結確定
    前暫予停止所受之損害，而台中地院94年度訴字第1388號、
    本院95年度上易字第92號債務人異議之訴業經判決相對人敗
    訴確定，抗告人就停止強制執行程序所受之損害經訴請相對
    人賠償，經台中地院 95年度豐簡字第537號判決命相對人給
    付90,144元，及自民國95年8月1日起至清償日止，按年息百
    分之五計算之利息，暨自95年7月1日起至拆屋還地止，按月
    給付2,817元確定。相對人於95年 11月21日以存證信函檢附
    102,596 元之匯票寄給抗告人，台中地院因此認相對人已就
    抗告人停止執行程序所受之損害為賠償，相對人供擔保之原
    因消滅，依相對人之聲請裁定返還相對人所供擔保 282,941
    元。抗告人聲明不服，其抗告意旨略以：相對人所支付之10
    2,596元僅賠償其部分損害，尚有自95年 7月1日起至拆屋還
    地止，按月給付2,817元，及應負擔之訴訟費用992元未給付
    ，抗告人對相對人所提存之擔保金尚有擔保利益存在，不能
    裁准返還相對人云云。
三、相對人所給付抗告人之 102,596元，依相對人所為之說明，
    係包括本金90,144元，自95年8月1日起至95年11月19日止之
    利息1,371元，自95年 7月1日起至拆屋還地止算至95年10月
    18日之賠償金10,089元，及訴訟費用 992元。查利息相對人
    係算至95年11月19日止，但相對人另承認其於95年11月21日
    所寄之匯票因抗告人住址有誤，被郵局退回，抗告人實際收
    受之日期為95年12月19日，則相對人清償抗告人 102,596元
    應係在95年12月19日，相對人僅計算利息至95年11月19日止
    ，應有未洽，台中地院95年度豐簡字第 537號所命相對人給
    付之金額，相對人應尚未全部清償。又台中地院92年度執字
    第 37102號強制執行程序，尚有部分牆壁未拆除，業經第三
    人提起台中地院95年度豐簡字第 992號異議之訴，尚未終結
    ，該第三人所提起之異議之訴是否與相對人無關，能否認相
    對人已於95年10月18日完成拆屋還地之義務，台中地院悉未
    調查，自不能遽認相對人供擔保之原因業已消滅。本件台中
    地院裁准返還擔保金，尚有不當，抗告意旨指摘原裁定不當
    ，求予廢棄，為有理由，爰由本院廢棄原裁定，發回台中地
    院就近調查，另為適當之處理。
四、依民事訴訟法第492條裁定如主文。
中　　華　　民　　國　　96　　年　　11　　月　　6 　　日
                  民事第四庭    審判長法　官  黃斐君
                                      法　官  黃永祥
                                      法　官  陳蘇宗
以上正本係照原本作成。
不得再抗告。
                                      書記官  林振甫
中　　華　　民　　國　　96　　年　　11　　月　　7 　　日
                                                      Ｍ
